【裁判字號】    94,上訴,3673
【裁判日期】    950419
【裁判案由】    毒品危害防制條例
【裁判全文】
臺灣高等法院刑事判決                94年度上訴字第3673號
上  訴  人
即  被  告  甲○○
上列上訴人因毒品危害防制條例案件，不服臺灣基隆地方法院94
年度訴字第730號，中華民國94年9月26日第一審判決（起訴案號
：臺灣基隆地方法院檢察署94年度毒偵字第1010、1205、1291、
1512、1731、1781號，暨併辦審理案號：94年度毒偵字第2857、
95年度毒偵字第310號），提起上訴，本院判決如下：
    主  文
原判決撤銷。
甲○○連續施用第一級毒品，累犯，處有期徒刑壹年貳月，扣案
之第一級毒品海洛因貳拾貳包，重量分別為貳點陸參公克（貳包
）、肆點壹玖公克（拾陸包）、零點陸捌公克（壹包）、壹點壹
壹公克（壹包）、零點捌公克（壹包）、壹點參公克（壹包）（
以上均不含包裝袋）均沒收銷燬之，包裝上開第一級毒品海洛因
之包裝袋貳拾貳只、注射針筒拾肆支、藥杓壹支、分裝匙壹支均
沒收。又連續施用第二級毒品，累犯，處有期徒刑壹年，扣案之
第二級毒品安非他命貳包，重量分別為柒點捌公克、零點伍公克
（均不含包裝袋）均沒收銷燬之，包裝上開第二級毒品之包裝袋
貳只、吸食器壹組及玻璃吸食器壹支、吸食器參支均沒收。應執
行有期徒刑壹年拾月。扣案之第一級毒品海洛因貳拾貳包，重量
分別為貳點陸參公克（貳包）、肆點壹玖公克（拾陸包）、零點
陸捌公克（壹包）、壹點壹壹公克（壹包）、零點捌公克（壹包
）、壹點參公克（壹包）（以上均不含包裝袋）、第二級毒品安
非他命貳包，重量分別為柒點捌公克、零點伍公克（均不含包裝
袋）均沒收銷燬之，包裝上開第一級毒品海洛因之包裝袋貳拾貳
只、包裝上開第二級毒品之包裝袋貳只、注射針筒拾肆支、藥杓
壹支、分裝匙壹支、吸食器壹組、玻璃吸食器壹支、吸食器參支
均沒收。
    事  實
一、甲○○前因施用第二級毒品安非他命案件，經觀察、勒戒後
    ，認有繼續施用毒品之傾向，經臺灣基隆地方法院裁定送強
    制戒治後，停止戒治交付保護管束於民國（下同）89年9月4
    日期滿，由臺灣基隆地方法院檢察署檢察官於89年10月23日
    ，以89年度戒毒偵字第99號處分書為不起訴處分確定；復因
    分別施用第1級毒品海洛因及第2級毒品安非他命案件，經臺
    灣基隆地方法院裁定先送強制戒治後，於91年10月15日期滿
    ，由臺灣基隆地方法院檢察署檢察官提起公訴，經臺灣基隆
    地方法院於90年10月31日以90年度訴字第587號判決分別判
    處有期徒刑8月及7月，應執行有期徒刑1年1月，於90年12月
    3 日確定，接續執行另件毒品危害防制條例案件，臺灣基隆
    地方法院判處有期徒刑1年2月，於93年5月25日假釋，並於
    93 年9月19日未經撤銷假釋，其未執行之刑以已執行論而執
    行完畢，猶不知悔改。又基於施用第一級毒品海洛因之概括
    犯意，自93年底某日起至94年12月10日止，在基隆市○○街
    119號住處，以將第一級毒品海洛因摻水混合以針筒注射手
    臂皮下組織之方式，約1天施用1、2次之頻率，連續施用第
    一級毒品海洛因多次。復另基於施用第二級毒品安非他命之
    概括犯意，自93年底某日起至94年12月10日某時止，在上開
    住處，以將第二級毒品安非他命置於吸食器內燒烤產生煙霧
    吸用之方式，約1、2個月施用1次之頻率，連續施用第二級
    毒品安非他命多次。嗣為警分別於下列時間查獲：
  (一)94年4月1日凌晨1時30分許，在基隆市○○路99巷18號301室
    ，為警當場扣得第一級毒品海洛因2包共淨重2.63公克，其
    所有供施用第一級毒品海洛因用之包裝上開毒品海洛因之包
    裝袋2只。
  (二)94年4月22日18時30分許，經警持臺灣基隆地方法院核發之
    搜索票，在台北縣瑞芳鎮○○路67巷4號搜索查獲，並扣得
    其所有之第一級毒品海洛因16包共淨重4.19公克、第二級毒
    品安非他命1包重7.8公克，其所有供施用第一級毒品海洛因
    用之包裝上開毒品海洛因之包裝袋16只、注射針筒4支，其
    所有供施用第二級毒品安非他命用之包裝上開毒品安非他命
    之包裝袋1只、玻璃吸食器1支等物。
  (三)94年5月2日11時55分許，在基隆市○○路225號前，因形跡
    可疑，經警臨檢盤查而查獲，並扣得第一級毒品海洛因1包
    淨重0.68公克、其所有供施用第一級毒品海洛因用之包裝上
    開毒品海洛因之包裝袋1只、葯杓1支、注射針筒1支等物。
  (四)94年5月29日12時30分許，經警在基隆市○○街路225號執行
    查察戶口勤務而查獲，並扣得第二級毒品安非他命1包毛重
    0.5公克，其所有供施用第二級毒品安非他命用之包裝上開
    毒品安非他命之包裝袋1只、吸食器1組及供施用第一級毒品
    海洛因用之注射針筒1支等物。
  (五)94年6月20日零晨許，在台北縣萬里鄉○○路15號統一加油
    站前，因形跡可疑，經警臨檢盤查而查獲，並扣得第一級毒
    品海洛因1包淨重1.11公克，其所有供施用第一級毒品海洛
    因用之包裝上開毒品海洛因之包裝袋1只、注射針筒1支及分
    裝匙1支等物。
  (六)94年6月24日19時20分許，經警持臺灣基隆地方法院核發之
    搜索票，在基隆市○○區○○街8號搜索查獲，經警採集其
    尿液送檢驗後，結果施用第一級毒品海洛因代謝後之嗎啡陽
    性反應及施用第二級毒品安非他命類陽性之反應。
  (七)94年7月23日19時10分許，在基隆市○○路211號前，因形跡
    可疑，遭警盤檢，並扣得第一級毒品害洛因2包（重0.8公克
    、1.3公克）、注射筒7支及其所供施用第二級毒品安非他命
    施用器3支，經警採集其尿液送檢驗後，結果呈嗎啡及安非
    他命陽性反應。
  (八)94年12月10日1時許，因未按期接受尿液毒品檢驗，在基隆
    市○○街42號前，為警查獲，經警採集其尿液送驗後，結果
    呈嗎啡及安非他命類陽性反應。
    理  由
一、上開事實，業經被告甲○○於原審及本院審理坦承不諱，並
    有前揭所示之第一級毒品海洛因、第二級毒品安非他命、注
    射針筒、吸食器藥杓、分裝匙、包裝袋等物扣案可證，而被
    告歷次被查獲所採尿液經檢驗亦均有海洛因、安非他命之反
    應，且扣案之白粉或結晶物，經鑑定結果確係為一級毒品海
    洛因、第二級毒品安非他命，亦分別有法務部調查局調科壹
    字第320002806、000000000、000000000、000000000號鑑定
    通知書各一紙、基隆市警察局第四分局查獲毒品危害防制條
    例毒品初步鑑驗報告書二紙、基隆市警察局第一分局南榮派
    出所查獲涉嫌毒品危害防制條例毒品初步鑑定報告單一紙、
    基隆市警察局第一分局南榮路派屋所查獲毒品危害防制條例
    毒品初步鑑驗報告書一紙、台灣尖端先進生技醫藥股份有限
    公司94年4月7日、94年5月10日、94年5月12日、94年6月6日
    、94年6月29日、94年7月29日濫用藥物檢驗報告各一紙、台
    灣檢驗科技股份有限公司CH/2005/ 60838號、CH/2005/C029
    5號濫用藥物尿液檢驗報告各一紙及照片附卷可稽，足見被
    告自白與事實相符，自得作為認定犯罪之證據。本件事證明
    確，被告犯行堪以認定，應依法論科。
二、核被告所為，係犯毒品危害防制條例第10條第1項、第2項之
    施用第一級毒品罪及施用第二級毒品罪。其先後多次施用第
    一級毒品及第二級毒品之犯行，時間緊接，犯罪構成要件相
    同，顯係基於概括犯意為之，均為連續犯，應各論以一施用
    第一級毒品罪、一施用第二級毒品罪，並分別加重其刑。其
    多次施用前持有第一級毒品海洛因及第二級毒品安非他命之
    低度行為，分別為施用第一級毒品、第二級毒品之高度行為
    所吸收，均不另論罪。公訴人僅就被告於93年底至94年6月2
    4日下午7時50分許為警查獲採尿回溯24小時內某時施用毒品
    部分犯行起訴，至於其後至94年12月10日之犯罪事實部分則
    未經起訴，惟查此部分之事實，與起訴部分有連續犯裁判上
    一罪之關係，為起訴效力所及，並經檢察官移送併辦，本院
    自得併為審判。再被告所犯上開二罪，犯意各別，罪名互異
    ，應予分論併罰。又被告曾有如事實欄所示之前案紀錄，有
    本院被告前案紀錄表在卷可按，其於受有期徒刑執行完畢，
    5年以內再犯本件有期徒刑以上之罪，為累犯，均應依法遞
    加重其刑。
三、原審對被告甲○○予以論罪科刑，固非無見，惟查被告尚有
    上開94年6月25日起至94年12月10日施用毒品犯罪事實部分
    ，原審未及審酌，自有有未合。檢察官上訴意旨，以原判決
    未及審酌該併案部分，指摘原判決不當，為有理由，自應由
    本院將原判決予以撤銷。爰審酌被告前有多次施用毒品之前
    科，仍不知戒除毒品惡習而續為施用毒品，惡性非輕，惟審
    酌所犯施用毒品之犯罪係戕害自身健康之行為，於他人尚不
    致造成損害及被告事後坦承犯行之態度等一切情狀，分別量
    處如主文所示之刑，並定其應執行刑，以示懲儆。扣案之第
    一級毒品海洛因2包共淨重2.63公克、16包共淨重4.19公克
    、1包淨重0.68公克、1包淨重1.11公克、1包重0.8公克、1
    包重1.3公克及第二級毒品安非他命1包重7.8公克、1包重
    0.5公克（均不含包裝袋），均為查獲之毒品，不問屬於犯
    人與否，應依毒品危害防制條例第18條第1項前段之規定，
    沒收銷燬之。另扣案之包裝上開第一級毒品海洛因之包裝袋
    22只、注射針筒14支、藥杓1支、分裝匙1支，為其所有供施
    用第一級毒品海洛因所用之物；包裝上開第二級毒品安非他
    命之包裝袋2 只、玻璃吸食器1支、吸食器1組、吸食器3支
    ，係被告所有且供其施用第二級毒品安非他命所用之物，業
    據被告供明在卷，爰依刑法第38條第1項第2款規定宣告沒收
    。
據上論斷，應依刑事訴訟法第369條第1項前段、第364條、第299
條第1項前段，毒品危害防制條例第10條第1項、第2項、第18 條
第1項前段，刑法第11條、第56條、第47條、第51條第5款、第38
條第1項第2款，判決如主文。
本案經檢察官林炳雄到庭執行職務。
中    華    民    國    95    年    4     月    19    日
                  刑事第10庭    審判長法  官  劉景星
                                      法  官  陳博志
                                      法  官  李春地
以上正本證明與原本無異。
施用第1級毒品部分如不服本判決，應於收受送達後十日內向本
院提出上訴書狀，其未敘述上訴之理由者並得於提起上訴後十日
內向本院補提理由書（均須按他造當事人之人數附繕本）。
其餘不得上訴。
                                      書記官  蘇秋
中    華    民    國    95    年    4     月    20    日
附錄：本案論罪科刑法條全文
毒品危害防制條例第10條
施用第一級毒品者，處六月以上五年以下有期徒刑。施用第二級
毒品者，處三年以下有期徒刑。


司法院資訊處製作；財團法人民間司法改革基金會備份。
